【裁判字號】    99,易,867
【裁判日期】    991223
【裁判案由】    毒品危害防制條例
【裁判全文】
臺灣桃園地方法院刑事判決              99年度易字第867號
公  訴  人  臺灣桃園地方法院檢察署檢察官
被      告  萬國揚
指定辯護人  本院公設辯護人 林銘宏
上列被告因違反毒品危害防制條例案件，經檢察官聲請簡易判決
處刑（99年度毒偵字第3268號），本院認不宜以簡易判決處刑(9
9 年度桃簡字第2426號) ，改依通常程序審判，嗣被告於審判程
序進行中為有罪之陳述，經檢察官聲請改依協商程序而為判決，
本院判決如下：
    主      文
萬國揚施用第二級毒品，累犯，處有期徒刑拾月。扣案甲基安非
他命吸食器壹組沒收。
    事實及理由
一、按檢察官聲請以簡易判決處刑之案件，經法院認為有刑事訴
    訟法第451 條之1 第4 項但書之情形者，應適用通常程序審
    判之，刑事訴訟法第452 條定有明文。查本件被告萬國揚被
    訴違反毒品危害防制條例乙案，本院認不宜以簡易判決處刑
    ，爰依同法第452 條之規定，改用通常程序審判，又被告於
    審判程序進行中為有罪之陳述，爰經檢察官聲請改依協商程
    序審判之，合先敘明。
二、萬國揚前於民國87年間因施用毒品案件，經法院裁定送觀察
    、勒戒後，認無繼續施用毒品之傾向，於88年12月9 日執行
    完畢釋放出所，該次施用毒品犯行，並經臺灣板橋地方法院
    以87年度易字第2007號判決判處免刑確定；於89年間（即前
    開觀察、勒戒執行完畢釋放後5 年內）復因施用毒品案件，
    經本院以89年度毒聲字第4874號裁定送觀察、勒戒後，認有
    繼續施用毒品之傾向，再經本院以89年度毒聲字第6098號裁
    定令入戒治處所施以強制戒治，因其戒治成效經評定為合格
    ，復經本院以90年度毒聲字第934 號裁定停止戒治，於90年
    3 月29日停止戒治出所，交付保護管束，嗣經本院以90年度
    毒聲字第3118號裁定撤銷停止戒治，復令入戒治處所施以強
    制戒治，已於91年3 月9 日強制戒治期滿執行完畢，該次施
    用毒品犯行，並經本院以89年度易字第2597號判決判處有期
    徒刑10月，上訴後，經臺灣高等法院以90年度上易字第653
    號駁回上訴確定。於95年間復因施用第二級毒品案件，經本
    院以95年度易字第879 號判處有期徒刑10月，上訴後，經臺
    灣高等法院以96年度上易字第1184號駁回上訴確定；再因持
    有第一級毒品案件，經本院以95年度桃簡字第1622號判處有
    期徒刑3 月確定；又因竊盜及毀棄損壞等案件，經本院以96
    年度易字第80號分別判處有期徒刑8 月、4 月，應執行有期
    徒刑10月確定；復因施用第二級毒品案件，經本院以96年度
    易字第32 3號判處有期徒刑10月確定；又因持有第二級毒品
    案件，經本院以96年度桃簡字第356 號判處有期徒刑3 月確
    定，上開95年間所犯各罪，嗣經本院以96年度聲減字第2423
    號、第87 37 號裁定減刑各減其宣告刑二分之一，合併定其
    應執行刑為有期徒刑1 年5 月確定，入監執行後，已於97年
    7 月13日期滿執行完畢。詎其仍不知悔改，於99年6 月22日
    某時，在其桃園縣中壢市○○路○段新建市場10號住處，施
    用第二級毒品甲基安非他命1 次。嗣於99年6 月24日晚間7
    時14分許，為警在桃園縣中壢市○○○路○ 段與坎頂路口查
    獲，並扣得其所有供( 但非專供) 其施用本件第二級毒品所
    用之甲基安非他命吸食器1 組。又經其同意採尿送驗，結果
    呈安非他命類甲基安非他命陽性反應，而悉上情。案經桃園
    縣政府警察局移送臺灣桃園地方法院檢察署檢察官偵查後聲
    請簡易判決處刑，本院認不宜以簡易判決處刑，改依通常程
    序審判，嗣被告於審判程序進行中為有罪之陳述，經檢察官
    聲請改依協商程序審判之。
三、證據名稱：
    (一)被告萬國揚於本院審理程序中之自白。
    (二)臺灣檢驗科技股份有限公司濫用藥物檢驗報告暨桃園縣政
      府警察局被採尿人尿液暨毒品真實姓名與編號照表各1 份
      。
    (三)扣案之甲基安非他命吸食器1 組、桃園縣政府保安警察隊
      搜索扣押筆錄、扣押物品目錄表各1 份。
四、本件經檢察官與被告於審判外達成協商之合意且被告已認罪
    ，其合意內容為：就其施用第二級毒品部分，被告願受科刑
    範圍為有期徒刑10月。經查，上開協商合意並無刑事訴訟法
    第455 條之4 第1 項所列情形之一，檢察官聲請改依協商程
    序而為判決，本院爰不經言詞辯論，於協商合意範圍內為協
    商判決。
五、扣案之甲基安非他命吸食器1 組，係被告所有供（但非專供
    ）施用第二級毒品所用之物，業據被告供陳在卷，應依刑法
    第38條第1 項第2 款規定宣告沒收。
六、應適用之法條：刑事訴訟法第452 條、第455 條之4 第2 項
    、第455 條之8 ，毒品危害防制條例第10條第2 項，刑法第
    11 條前段、第47條第1 項、第38條第1項第2款。
七、本判決除有刑事訴訟法第455 條之4 第1 項第1 款、第2 款
    、第4 款、第6 款、第7 款所定情形之一，或違反同條第2
    項規定者外，不得上訴。
八、如不服本件判決，得自收受判決送達之日起10日內，向本院
    提出上訴書狀，上訴於第二審法院。
本案經檢察官黃惠玲到庭執行職務。
中    華    民    國    99    年    12    月     23   日
                  刑事第二庭   審判長法  官 徐培元
                                     法  官 陳秋君
                                     法  官 李麗珍
以上正本證明與原本無異
如不服本判決應於判決書送達之翌日起10日內，向本院提出上訴
狀（應附繕本）。
                                     書記官  林舒涵
中    華    民    國    99    年    12    月    27    日
附錄論罪科刑依據之法條：
毒品危害防制條例第10條
施用第一級毒品者，處 6 月以上 5 年以下有期徒刑。
施用第二級毒品者，處 3 年以下有期徒刑。

司法院資訊處製作；財團法人民間司法改革基金會備份。
